【裁判字號】    98,上訴,3301
【裁判日期】    980922
【裁判案由】    違反槍砲彈藥刀械管制條例
【裁判全文】
臺灣高等法院刑事判決                98年度上訴字第3301號
上  訴  人  台灣新竹地方法院檢察署檢察官
被      告  甲○○
指定辯護人  本院公設辯護人郭書益
上列上訴人因被告違反槍砲彈藥刀械管制條例案件，不服台灣新
竹地方法院九十八年度訴字第一七三號，中華民國九十八年七月
二十日第一審判決（起訴案號：台灣新竹地方法院檢察署九十八
年度偵字第六六六號），提起上訴，本院判決如下：
    主  文
上訴駁回。
    事  實
一、甲○○明知具有殺傷力之空氣槍，係槍砲彈藥刀械管制條例
    所管制之槍枝，非經主管機關許可，不得持有；其竟基於持
    有具有殺傷力槍枝之犯意，於民國九十六年至九十八年間某
    日 ，透過YAHOO奇摩拍賣網站與某不詳姓名年籍之成年人聯
    絡後，向該成年人以新臺幣（下同）二千餘元及六千餘元之
    代價，一次購得以小型二氧化碳高壓鋼瓶內氣體為發射動力
    ，經填裝金屬彈丸發射後，足以穿入人體皮肉層，具有殺傷
    力之空氣槍（槍枝管制編號0000000000）及以填充氣體為發
    射動力，經填裝金屬彈丸發射後，足以穿入人體皮肉層，具
    有殺傷力之空氣槍（槍枝管制編號0000000000）各一枝，並
    自斯時起，將之放置在新竹市香山區○○○路（起訴書誤為
    牛埔北街）一八七之四號七樓住處內。嗣於九十八年一月十
    五日上午十二時五十分許，為警持台灣新竹地方法院核發之
    搜索票至上址搜索，當場扣得上開二枝空氣槍而查悉上情。
二、案經臺中市警察局第四分局報請臺灣新竹地方法院檢察署檢
    察官偵查起訴。
    理  由
壹、程序部分：
    按被告以外之人於審判外之言詞或書面陳述，除法律有規定
    者外，不得作為證據；又被告以外之人於審判外之陳述，雖
    不符合同法第一百五十九條之一至第一百五十九條之四之規
    定，但經當事人於審判程序同意作為證據，法院審酌該言詞
    陳述或書面陳述作成時之情況，認為適當者，亦得為證據。
    當事人、代理人或辯護人於法院調查證據時，知有第一百五
    十九條第一項不得為證據之情形，而未於言詞辯論終結前聲
    明異議者，視為有前項之同意，刑事訴訟法第一百五十九條
    第一項及第一百五十九條之五分別定有明文。本判決下列所
    引用之各該被告以外之人於審判外之陳述（包含書面陳述）
    ，雖屬傳聞證據，惟當事人於本院審判期日中表示同意作為
    證據方法而不予爭執，本院審酌上開證據資料製作時之情況
    ，尚無違法不當及證明力明顯過低之瑕疵，亦認為以之作為
    證據應屬適當。揆諸前開規定，爰依刑事訴訟法第一百五十
    九條之五規定，認前揭證據資料均有證據能力，先予敘明。
貳、實體部分：
一、上揭事實，迭據被告甲○○於偵查、原審及本院審理時均坦
    承不諱（見偵卷第九０、九一頁，原審審訴卷第一三頁反面
    、一四頁，本院卷第二一頁反面），且有YAHOO 奇摩拍賣網
    站psychedelic6422帳號購買扣案物品評價資料 、臺中市警
    察局第四分局搜索、扣押筆錄及現場照片等在卷可佐（見偵
    卷第九至二三頁）。又扣案之上開空氣槍經內政部警政署刑
    事警察局鑑定結果：槍枝管制編號0000000000，係氣體動力
    式槍枝，以小型高壓氣體鋼瓶內之氣體為發射動力，經以金
    屬彈丸測試三次，其中彈丸（直徑四點五mm、重量零點三七
    ｇ），最大發射速度為一百三十六公尺／秒，計算動能為三
    點四焦耳，換算單位面積動能為二十一焦耳／平方公分；扣
    案槍枝管制編號0000000000，認係氣體動力式槍枝，以填充
    氣體為發射動力，經以金屬彈丸測試三次，其中彈丸（直徑
    六點零mm、重量零點八八ｇ），最大發射速度為一百二十五
    公尺／秒，計算動能為六點八焦耳，換算單位面積動能為二
    十四焦耳/平方公分。 而「殺傷力」之標準經內政部警政署
    刑事警察局及日本科學警察研究所之研究及測試結果，認彈
    丸單位面積動能達每平方公分二十焦耳足以穿入人體皮肉層
    ，本件扣案之空氣槍試射後之彈丸單位面積動能分別為二十
    一、二十四焦耳／平方公分，顯然具有殺傷力之事實，有內
    政部警政署刑事警察局九十八年二月二十六日出具之刑鑑字
    第０九八００一三二００號鑑定書一份可參（見偵卷第六二
    至七六頁）。是被告之自白核與事實相符，堪以採信。本件
    事證明確，被告犯行堪以認定，自應依法論科。
二、核被告所為，係犯槍砲彈藥刀械管制條例第八條第四項之未
    經許可持有空氣槍罪。被告以一行為同時持有二枝空氣槍，
    觸犯二相同之罪名，為想像競合犯，依刑法第五十五條規定
    ，從一重仍依槍砲彈藥刀械管制條例第八條第四項之未經許
    可持有空氣槍罪處斷。又被告前無犯罪前科，有臺灣高等法
    院被告前案紀錄表一份在卷可證（見本院卷第一一頁），其
    為仙人掌冷飲店掛名負責人，並在該店擔任店長，因欲參加
    生存遊戲之休閒活動而購入上開空氣槍，惟經檢測發現扣案
    之空氣槍出速較快，即未持之使用，業經被告供明在卷（見
    原審訴字卷第一二頁），並有被告提出之新竹縣政府營利事
    業登記證一份及CKM戰鬥王雜誌內頁影本二紙在卷可佐（ 見
    原審訴字卷第一五、一六頁），堪認被告現有正當之工作，
    持有空氣槍之動機單純，對於槍枝之使用管控亦屬嚴格，復
    無證據證明其持以從事不法惡行，則被告持有前揭空氣槍對
    社會治安應不致產生嚴重之危害，衡諸上情，可認其犯案情
    節尚屬輕微，惟法定刑度甚重，足以引起社會上一般人之同
    情，其犯罪情狀顯有可憫恕之處，於科以法定最低刑度仍嫌
    過重，爰依刑法第五十九條之規定，酌量減輕其刑。
三、原審經詳細調查，以被告罪證明確，適用上揭規定，並審酌
    被告無何前科之素行、為參加生存遊戲而購買持有上開空氣
    槍之犯罪動機與目的、持有槍枝之數量不多、不圖以上開槍
    枝供犯罪使用，對於社會治安危害不大及坦認犯行之犯罪後
    態度等一切情狀，量處有期徒刑一年八月，併科罰金八萬元
    ，就罰金部分諭知如易服勞役之折算標準；且斟酌被告前未
    曾受有期徒刑以上刑之宣告，並有正當之工作，僅因一時失
    慮觸犯本件罪刑，經此次偵審程序及刑之宣告，對於持有管
    制槍枝之嚴重性當知所警惕，日後應無再犯之虞，併諭知緩
    刑四年，以啟自新；復諭知扣案之空氣槍二枝（槍枝管制編
    號0000000000、0000000000），均為違禁物，應依刑法第三
    十八條第一項第一款之規定，宣告沒收。另說明臺中市警察
    局第四分局警員搜索被告住處時，另扣得之空氣槍四枝及電
    動長槍十一枝，經鑑驗結果均不具殺傷力，有上開鑑定書可
    佐，均不予宣告沒收。核原審認事用法，並無不合，量刑亦
    屬允當。檢察官上訴指摘原審以刑法第五十九條酌量減輕其
    刑為不當，為無理由，應予駁回。
據上論斷，應依刑事訴訟法第三百六十八條，判決如主文。
本案經檢察官王壬貴到庭執行職務。
中    華    民    國    98    年    9     月    22    日
                  刑事第十七庭  審判長法  官 趙功恆
                                      法  官 陳世宗
                                      法  官 陳憲裕
以上正本證明與原本無異。
如不服本判決，應於收受送達後10日內向本院提出上訴書狀，其
未敘述上訴之理由者並得於提起上訴後10日內向本院補提理由書
（均須按他造當事人之人數附繕本）「切勿逕送上級法院」。
                                      書記官 張玉如
中    華    民    國    98    年    9     月    24    日
附錄：本案論罪科刑法條全文
槍砲彈藥刀械管制條例第八條第四項：
未經許可，製造、販賣或運輸鋼筆槍、瓦斯槍、麻醉槍、獵槍、
空氣槍或第4條第1項第1款所定其他可發射金屬或子彈具有殺傷
力之各式槍砲者，處無期徒刑或5年以上有期徒刑，併科新臺幣1
千萬元以下罰金。
未經許可，轉讓、出租或出借前項所列槍枝者，處 5 年以上有期
徒刑，併科新臺幣 1 千萬元以下罰金。
意圖供自己或他人犯罪之用，而犯前二項之罪者，處無期徒刑或
 7 年以上有期徒刑，併科新臺幣 1 千萬元以下罰金。
未經許可，持有、寄藏或意圖販賣而陳列第 1 項所列槍枝者，處
 3年以上10年以下有期徒刑，併科新臺幣700萬元以下罰金。
第 1 項至第 3 項之未遂犯罰之。


司法院資訊處製作；財團法人民間司法改革基金會備份。
